【裁判字號】    94,訴,1799
【裁判日期】    950731
【裁判案由】    毒品危害防制條例
【裁判全文】
臺灣臺北地方法院刑事判決              94年度訴字第1799號
公  訴  人  臺灣臺北地方法院檢察署檢察官
被      告  甲○○
上列被告因毒品危害防制條例案件，經檢察官提起公訴（臺灣臺
北地方法院檢察署94年度毒偵字第3394號），及移送併辦（臺灣
板橋地方法院檢察署95年度偵字第3496、4359號），本院於準備
程序中經訊問被告自白犯罪後，並經本院合議庭裁定認為宜以簡
式審判程序審理，判決如下：
    主    文
甲○○連續施用第一級毒品，累犯，處有期徒刑壹年壹月。扣案
之海洛因（合計淨重零點貳捌公克）沒收銷燬，包裝袋貳個及已
使用之注射針筒肆支均沒收之。
    事    實
一、甲○○前因施用第一級毒品海洛因毒品案件，經依臺灣板橋
    地方法院九十一年度毒聲字第三一九四號裁定送強制戒治後
    ，於民國九十三年一月八日停止戒治付保護管束，而於九十
    三年二月九日戒治期滿，並經同法院以九十一年度訴字第二
    ○三二號判決判處有期徒刑七月確定，甫於九十三年八月四
    日執行完畢。詎仍不知悔改，又基於施用第一級毒品海洛因
    之概括犯意，自九十四年二、三月間某日起至九十五年六月
    十八日上午某時止，連續分別在臺北市○○區○○街二九七
    巷二四號二樓及台北縣三重市○○○路二八巷三○號五樓等
    住處，將第一級毒品海洛因摻水注射方式施用多次。嗣於：
    (一)九十四年十月二十六日，持其所有海洛因一小包（毛重○
    ．三公克、淨重○．二公克）至臺北市○○區○○街十七號
    臺北市政府警察局萬華分局西園路派出所向警方自首，並願
    接受裁判。(二)於九十五年五月二十六日由臺北縣政府警察局
    三重分局員警持搜索票在台北縣三重市○○○路二八巷三○
    號五樓查獲，並扣得甲○○所有已供注射毒品所用之針筒三
    支。(三)於九十五年六月十八日在臺北縣三重市○○○路二○
    九號前為警查獲，並扣得甲○○所有之海洛因一小包（淨重
    ○．○八公克）及已使用過之注射針筒一支。
二、案經臺北市政府警察局萬華分局報告臺灣臺北地方法院檢察
    署檢察官偵查起訴，並經臺北縣政府警察局三重分局報告臺
    灣板橋地方法院檢察署檢察官移送併辦，本院於準備程序中
    訊問被告自白犯罪後，經本院合議庭裁定改依簡式審判程序
    審理。
    理    由
一、上揭犯罪事實業據被告甲○○於本院準備程序及審理時供承
    不諱，而被告分別於九十四年十月二十六日、九十五年六月
    十八日為警查獲當日所採集之尿液，經送台灣檢驗科技股份
    有限公司，以酵素免疫學分析法（ＥＩＡ）及氣相層析質譜
    儀（ＧＣ／ＭＳ）檢驗結果，檢驗出第一級毒品嗎啡陽性反
    應，有該公司九十四年十一月九日、及九十五年七月四日所
    出具之濫用藥物尿液檢驗報告各一紙在卷為證（見九十四年
    度毒偵字第三三九四號偵查卷第四二頁、本院卷第九○頁）
    。九十四年十月二十六日扣案之白色粉末一包（毛重○．三
    公克、淨重○．二公克），含第一級毒品海洛因成分，有照
    片二張及臺北市政府警察局萬華分局查獲涉嫌毒品危害防制
    條例毒品初步鑑驗報告單在卷（見九十四年度毒偵字第三三
    九四號偵查卷第一八頁）。另九十五年六月十八日查扣之白
    色粉末一包（淨重○．○八公克），有海洛因成分，亦有照
    片一張及過磅單一張附卷為憑（臺灣板橋地方法院檢察署九
    十五年度偵字第四三五九號卷第二四至二五頁）。又被告前
    有如事實欄所載之毒品前科，有臺灣高等法院被告前案紀錄
    表在卷可按。綜上所述，堪認被告之任意性自白核與事實相
    符，自得採為論罪之依據。本件事證已臻明確，其於強制戒
    治執行完畢釋放後五年內再犯施用第一級毒品海洛因之犯行
    洵堪認定。
二、按海洛因具有成癮性、濫用性，對社會危害甚大，屬毒品危
    害防制條例第二條第二項第一款所規定之第一級毒品。核被
    告各次施用海洛因之行為，均係犯毒品危害防制條例第十條
    第一項之施用第一級毒品罪，其每次施用前、後持有第一級
    毒品之低度行為，均為嗣後施用之高度行為所吸收，不另論
    罪。被告行為後，刑法第五十六條關於連續犯之規定業於九
    十五年七月一日刪除生效，該連續犯規定刪除後，除法理上
    合於接續犯、包括一罪之情形仍可認為構成單一之犯罪外，
    其於數犯罪行為之情形，即應依刑法第五十一條之規定予以
    分論併罰。經依刑法第二條第一項比較新、舊法之結果，認
    本件被告前後多次施用毒品之行為，並無適用行為後之新法
    較有利於被告之情形，自應適用行為時即修正前刑法第五十
    六條關於連續犯之規定。是被告先後多次施用第一級毒品之
    行為，其時間緊接，方法相同，觸犯構成要件相同之罪名，
    顯係基於概括犯意為之，為連續犯，應依修正前刑法第五十
    六條連續犯之規定論以一罪，並依法加重其刑。
三、檢察官雖僅就被告自服刑期滿後不詳時日起至九十四年十月
    二十六日止之連續施用海洛因犯行提起公訴，惟被告確有自
    九十四年二、三月間某日起至九十五年六月十八日上午某時
    止之連續施用毒品行為，業經本院審酌認定如上，且依刑事
    訴訟法第二百六十七條規定，其一部起訴之效力自及於全部
    連續犯之犯罪事實，況檢察官已就未經起訴之其餘事實移請
    本院併案審理（臺灣板橋地方法院檢察署九十五年度毒偵字
    第三九四六、四三五九號），本院自得就全部連續犯行併予
    審判。
四、查被告前因施用毒品案件，經觀察勒戒、強制戒治等程序，
    仍未戒除毒癮，再因施用毒品案件經臺灣板橋地方法院以九
    十一年度訴字第二○三二號判決判處有期徒刑七月確定，甫
    於九十三年八月四日執行完畢等情，有臺灣高等法院被告前
    案紀錄表在卷可按，其受徒刑之執行完畢後，五年以內因故
    意再犯本件有期徒刑以上之罪，不論依修正前之刑法第四十
    七條，或修正後之刑法第四十七條第一項之規定，均構成累
    犯，對被告而言並無有利或不利之情形，自不生新舊法比較
    之問題，應逕依修正前刑法第四十七條規定，論以累犯，並
    加重其刑，及依法遞加之。另刑法第六十二條所規定之自首
    ，以對於未發覺之罪，向有偵查權之機關或公務員自承犯罪
    ，進而接受裁判為要件；而具有連續犯或牽連犯等裁判上一
    罪關係之犯罪，苟全部犯罪未被發覺前，行為人僅就其中一
    部分犯罪自首，仍生全部自首之效力（最高法院八十三年度
    台上字第三九三五號判決參照）。被告於九十四年十月二十
    六日向警方自首，有臺北市政府警察局萬華分局西園路派出
    所刑案陳報單一紙在卷為憑，係在全部犯罪未發覺前，就其
    在九十四年十月二十六日前之施用毒品犯行為自首，則自首
    效力及於連續犯之全部犯行。而本案被告之犯罪及自首均在
    九十五年七月一日新修正刑法施行前，關於自首之規定，修
    正前刑法第六十二條前段規定「減輕其刑」，而修正後刑法
    第六十二條前段則規定「得減輕其刑」，並未較有利於被告
    ，則依刑法第二條第一項規定，應適用修正前刑法第六十二
    條規定，減輕其刑，並先加重後減輕之。綜合上述各條文修
    正前、後之比較，揆諸最高法院九十五年五月二十三日刑事
    庭第八次會議決議及修正後刑法第二條第一項規定之「從舊
    從輕」原則，自應適用被告行為時之法律，即修正前刑法之
    相關規定論處。爰審酌被告之犯罪動機、目的、手段、品行
    、智識程度，及前已有施用第一級毒品海洛因之犯行，並經
    觀察勒戒及強制戒治期滿後，仍未戒除施用毒品之習性，亦
    未體認毒品對身體健康之戕害，竟再度施用，顯見其意志力
    不堅，及其犯罪後於本院準備程序及審理時坦認犯行，態度
    尚稱良好等一切情狀，量處如主文所示之刑。至扣案之海洛
    因粉末（合計淨重○．二八公克），依毒品危害防制條例第
    十八條第一項之規定，宣告沒收銷燬之，另包裝袋二個及已
    使用之注射針筒四支，為被告所有供犯罪所用之物，業據其
    供陳在卷，依從刑附屬於主刑之規定，依修正前刑法第三十
    八條第一項第二款宣告沒收。
據上論斷，應依刑事訴訟法第二百七十三條之一第一項、第二百
九十九條第一項前段，毒品危害防制條例第十條第一項、第十八
條第一項前段，刑法第十一條前段、第二條第一項前段，修正前
刑法第五十六條、第六十二條前段、第四十七條、第三十八條第
一項第二款，判決如主文。
本案經檢察官蕭惠菁到庭執行職務
中    華    民    國    95    年    7     月    31    日
                  刑事第十庭    法  官  紀文惠
以上正本證明與原本無異。
如不服本判決，應於判決送達後10日內，向本院提出上訴狀。
                                書記官  劉新怡
中    華    民    國    95    年    7     月    31    日


司法院資訊處製作；財團法人民間司法改革基金會備份。
